---
title: "Antiwork"
author: "Jorge Céspedes Rico"
date: "2024-05-20"
output: html_document
---

#CARGA DE PAQUETES
```{r}
library(dplyr)
library(syuzhet)
library(tidyverse)
library(tidytext)
library(NLP)
library(tm)
library(wordcloud)
library(stopwords)
library(RColorBrewer)
library(ggplot2)
```


```{r}
options(repos=list(CRAN="http://cran.rstudio.com/"))
pk_nec = c("RedditExtractoR")
pk_inst <- pk_nec %in% installed.packages() 
if (length(pk_nec[!pk_inst])>0) install.packages(pk_nec[!pk_inst])
lapply(pk_nec, require, character.only=TRUE)
rm(pk_inst)
rm(pk_nec)
```

```{r}
## Descargar los hilos de la comunidad
threads1 <- find_thread_urls(keywords = "mental health, temporary job, low salary, precarious, stress, anxiety, quit job, burnout, great resignation", subreddit = "Antiwork",sort_by = "new", period = "all")
comments1 <- get_thread_content(threads1$url)
```
Se han obtenido en comments1$comment --> 88.938 comentarios 
```{r}
#Creacción de data frame con los comentarios 
Antiwork <- data.frame(comments1$comments)
View(Antiwork)
```

Tiene 10 columnas, únicamente nos quedaremos con la columna de los comentarios y la de fecha 

```{r}
Antiwork <- select(comments1$comments, -1, -2, -4, -5, -6, -7, -8, -10)
View(Antiwork)
max(Antiwork$date)
min(Antiwork$date)
```
La fecha del último comentario descargado es a fecha de descarga, es decir, 16/06/2023 y la fecha más antigua es el 13/04/2023. 

#LIMPIEZA DE DATOS 
##1. Eliminación de signos y carácteres
```{r}
Antiwork$comment <- gsub("@","", Antiwork$comment)
Antiwork$comment <- gsub("http[^[:space:]]*", "", Antiwork$comment)
Antiwork$comment <- gsub("#", "", Antiwork$comment)
Antiwork$comment <- gsub("\\?", "", Antiwork$comment)
Antiwork$comment <- gsub("\\¿", "", Antiwork$comment)
Antiwork$comment <- gsub("\\!", "", Antiwork$comment)
Antiwork$comment <- gsub("\\¡", "", Antiwork$comment)
Antiwork$comment <- gsub("\\,", "", Antiwork$comment)
Antiwork$comment <- gsub("\\|", "", Antiwork$comment)
Antiwork$comment <- gsub("“", "", Antiwork$comment)
Antiwork$comment <- gsub("”", "", Antiwork$comment)
Antiwork$comment <- gsub("‘", "", Antiwork$comment)
Antiwork$comment <- gsub("’", "", Antiwork$comment)
Antiwork$comment <- gsub(":", "", Antiwork$comment)
Antiwork$comment <- gsub("\\.", "", Antiwork$comment)
Antiwork$comment <- gsub('"', '', Antiwork$comment)
Antiwork$comment <- gsub("\\(", "", Antiwork$comment)
Antiwork$comment <- gsub("\\)", "", Antiwork$comment)
Antiwork$comment <- gsub("\\-", "", Antiwork$comment)
Antiwork$comment <- gsub("\\_", "",Antiwork$comment)
Antiwork$comment <- gsub("\\=", "", Antiwork$comment)
Antiwork$comment <- gsub("\\/", "", Antiwork$comment)
Antiwork$comment <- gsub("\\«", "", Antiwork$comment)
Antiwork$comment <- gsub("\\»", "", Antiwork$comment)
Antiwork$comment <- gsub("\\*", "", Antiwork$comment)
```

##2. Eliminación de spam
```{r}
Antiwork <- Antiwork %>% distinct(comment, .keep_all = TRUE)
```

##3. Cración variable fecha 

```{r}
Antiwork$date <- as.Date(Antiwork$date)
```

```{r}
antes <- Antiwork %>% filter(date< "2023-06-05")
despues <- Antiwork %>% filter(date > "2023-06-05")
```


#ANÁLISIS DE SENTIMIENTO

```{r}
#sentimiento sobre la empresa en general 
Sentimiento_Antiwork <- get_nrc_sentiment(Antiwork$comment)
```




```{r}



theme_elegante <- function(base_size = 10,
                           base_family = "Raleway"
                           )
    {
    color.background = "#FFFFFF" # Chart Background
    color.grid.major = "#D9D9D9" # Chart Gridlines
    color.axis.text = "#666666" # 
    color.axis.title = "#666666" # 
    color.title = "#666666"
    color.subtitle = "#666666"
    strip.background.color = '#9999CC'
    
    ret <-
        theme_bw(base_size=base_size) +
        
        # Set the entire chart region to a light gray color
        theme(panel.background=element_rect(fill=color.background, color=color.background)) +
        theme(plot.background=element_rect(fill=color.background, color=color.background)) +
        theme(panel.border=element_rect(color=color.background)) +
        
        # Format the grid
        theme(panel.grid.major=element_line(color=color.grid.major,size=.55, linetype="dotted")) +
        theme(panel.grid.minor=element_line(color=color.grid.major,size=.55, linetype="dotted")) +
        theme(axis.ticks=element_blank()) +
        
        # Format the legend, but hide by default
        theme(legend.position="none") +
        theme(legend.background = element_rect(fill=color.background)) +
        theme(legend.text = element_text(size=base_size-3,color=color.axis.title, family = base_family)) +
        
        theme(strip.text.x = element_text(size=base_size,color=color.background, family = base_family)) +
        theme(strip.text.y = element_text(size=base_size,color=color.background, family = base_family)) +
        #theme(strip.background = element_rect(fill=strip.background.color, linetype="blank")) +
        theme(strip.background = element_rect(fill = "grey70", colour = NA)) +
        # theme(panel.border= element_rect(fill = NA, colour = "grey70", size = rel(1)))+
        # Set title and axis labels, and format these and tick marks
        theme(plot.title=element_text(color=color.title, 
                                      size=20, 
                                      vjust=1.25, 
                                      family=base_family, 
                                      hjust = 0.5
                                      )) +
        
        theme(plot.subtitle=element_text(color=color.subtitle, size=base_size+2, family = base_family,  hjust = 0.5))  +
        
        theme(axis.text.x=element_text(size=base_size,color=color.axis.text, family = base_family)) +
        theme(axis.text.y=element_text(size=base_size,color=color.axis.text, family = base_family)) +
        theme(text=element_text(size=base_size, color=color.axis.text, family = base_family)) +
        
        theme(axis.title.x=element_text(size=base_size+2,color=color.axis.title, vjust=0, family = base_family)) +
        theme(axis.title.y=element_text(size=base_size+2,color=color.axis.title, vjust=1.25, family = base_family)) +
        theme(plot.caption=element_text(size=base_size-2,color=color.axis.title, vjust=1.25, family = base_family)) +
        
        # Legend  
        theme(legend.text=element_text(size=base_size,color=color.axis.text, family = base_family)) +
        theme(legend.title=element_text(size=base_size,color=color.axis.text, family = base_family)) +
        theme(legend.key=element_rect(colour = color.background, fill = color.background)) +
        theme(legend.position="bottom", 
              legend.box = "horizontal", 
              legend.title = element_blank(),
              legend.key.width = unit(.75, "cm"),
              legend.key.height = unit(.75, "cm"),
              legend.spacing.x = unit(.25, 'cm'),
              legend.spacing.y = unit(.25, 'cm'),
              legend.margin = margin(t=0, r=0, b=0, l=0, unit="cm")) +

        # Plot margins
        theme(plot.margin = unit(c(.5, .5, .5, .5), "cm"))
    
    ret
}
```

```{r}
# Create a DTM for bigrams
dtm_bigrams <- DocumentTermMatrix(clean_corpus, control = list(tokenize = BigramTokenizer))

```
```{r}
# Calculate Term Frequency-Inverse Document Frequency (TF-IDF)
tfidf <- weightTfIdf(dtm)
tfidf_matrix <- as.matrix(tfidf)
```

```{r}
# Supongamos que `tfidf_matrix` es tu matriz TF-IDF

# Calcular la suma de TF-IDF para cada término
top_terms <- sort(colSums(tfidf_matrix), decreasing = TRUE)

# Convertir a un data frame
top_terms_df <- data.frame(term = names(top_terms), tfidf = top_terms)

# Filtrar los términos específicos y aquellos que contienen "..." o "'" o "’"
top_terms_df <- top_terms_df %>%
  filter(!term %in% c("httpswwwquoracomunansweredhowdoiprotectemployeesandbusinessesincovid", 
                      "httpswwwquoracomwhataresomementalhealthtipsduringcovid")) %>%
  filter(!grepl("\\.\\.\\.", term)) %>%  # Filtrar términos que contienen "..."
  filter(!grepl("'", term)) %>%  # Filtrar términos que contienen "'"
  filter(!grepl("’", term)) %>%  # Filtrar términos que contienen "’"
  arrange(desc(tfidf)) %>%
  head(18)

# Imprimir el data frame resultante
print(top_terms_df)

```

```{r}
# Find the top terms by TF-IDF
top_terms <- sort(colSums(tfidf_matrix), decreasing = TRUE)
print(head(top_terms, 15))

# Convertir los top_terms en un data frame
top_terms_df <- data.frame(term = names(top_terms), tfidf = top_terms)
# Filtrar los términos específicos y aquellos que contienen "..." o "'" o "’"
top_terms_df <- top_terms_df %>%
  filter(!term %in% c("⁎", "−", "…", "yes", "std", "unstd","’", "swb", "pwb", "almps", "–", "*","httpswwwquoracomwhatsthebestwaytoincreaseproductivity", "httpswwwquoracomunansweredhowdoiprotectemployeesandbusinessesincovid","httpswwwquoracomwhataresomementalhealthtipsduringcovid", "𝖥", "***", "∗∗∗")) %>%
  filter(!grepl("\\.\\.\\.", term)) %>%  # Filtrar términos que contienen "..."
  filter(!grepl("'", term)) %>%  # Filtrar términos que contienen "'"
  filter(!grepl("’", term)) %>%  # Filtrar términos que contienen "’"
  arrange(desc(tfidf)) %>%
  head(15)

# Ordenar los términos por TF-IDF
top_terms_df <- top_terms_df %>% arrange(desc(tfidf))

# Seleccionar los 10 primeros términos
top_terms_df <- head(top_terms_df, 15)

# Cargar la biblioteca ggplot2
library(ggplot2)

# Graficar los principales términos por TF-IDF con una paleta de colores diferente
ggplot(top_terms_df, aes(x = reorder(term, tfidf), y = tfidf, fill = term)) +
  geom_bar(stat = "identity", color = "black")  +  # Usar la paleta de colores viridis
  labs(title = "Top 15 términos  por TF-IDF", x = "Término", y = "TF-IDF") +
  theme_elegante() +
    theme(axis.text.x = element_text(angle = 45, hjust = 1, vjust = 1), 
        legend.position = "none",
        axis.title.x = element_text(face = "bold"),  # Título del eje x en negrita
        axis.title.y = element_text(face = "bold"))  # Título del eje y en negrita
top_terms_df
```


```{r}
# Crear un corpus de texto
corpus <- Corpus(VectorSource(Antiwork$comment))

# Definir stopwords adicionales
additional_stopwords <- c("upvote", "upvotes", "view", "views", "y", "dfollow", "answer", "answers")

# Limpiar el corpus de texto
clean_corpus <- corpus %>%
  tm_map(content_transformer(tolower)) %>%
  tm_map(removePunctuation) %>%
  tm_map(removeNumbers) %>%
  tm_map(removeWords, c(stopwords("english"), additional_stopwords)) %>%
  tm_map(stripWhitespace) 

# Crear una Document-Term Matrix (DTM) para bigramas
BigramTokenizer <- function(x) {
  unlist(lapply(ngrams(words(x), 2), paste, collapse = " "), use.names = FALSE)
}
dtm_bigrams <- DocumentTermMatrix(clean_corpus, control = list(tokenize = BigramTokenizer))

# Calcular el TF-IDF
tfidf <- weightTfIdf(dtm_bigrams)
tfidf_matrix <- as.matrix(tfidf)

# Calcular la suma de TF-IDF para cada término
top_terms <- sort(colSums(tfidf_matrix), decreasing = TRUE)

# Convertir a un data frame
top_terms_df <- data.frame(term = names(top_terms), tfidf = top_terms)

# Filtrar los términos específicos y aquellos que contienen "..." o "'" o "’"
top_terms_df <- top_terms_df %>%
  filter(!term %in% c("httpswwwquoracomunansweredhowdoiprotectemployeesandbusinessesincovid", 
                      "httpswwwquoracomwhataresomementalhealthtipsduringcovid")) %>%
  filter(!grepl("\\.\\.\\.", term)) %>%  # Filtrar términos que contienen "..."
  filter(!grepl("'", term)) %>%  # Filtrar términos que contienen "'"
  filter(!grepl("’", term)) %>%  # Filtrar términos que contienen "’"
  arrange(desc(tfidf)) %>%
  head(15)

# Imprimir el data frame resultante
print(top_terms_df)

# Graficar los principales términos por TF-IDF con una paleta de colores diferente
ggplot(top_terms_df, aes(x = reorder(term, tfidf), y = tfidf, fill = term)) +
  geom_bar(stat = "identity", color = "black")  +  # Usar la paleta de colores viridis
  labs(title = "Top 15 términos  por TF-IDF", x = "Término", y = "TF-IDF") +
  theme_elegante() +
    theme(axis.text.x = element_text(angle = 45, hjust = 1, vjust = 1), 
        legend.position = "none",
        axis.title.x = element_text(face = "bold"),  # Título del eje x en negrita
        axis.title.y = element_text(face = "bold"))  # Título del eje y en negrita
```

```{r}

library(ggwordcloud)
library(viridis)
# Combine all cleaned text into a single data frame
cleaned_text <- data.frame(text = sapply(clean_corpus, as.character), stringsAsFactors = FALSE)

# Remove unwanted characters (".", "...", "'", "’", "s", "·", "“”, etc.)
cleaned_text$text <- gsub("[\\.]{2,}", "", cleaned_text$text)  # Remove multiple dots
cleaned_text$text <- gsub("'", "", cleaned_text$text)
cleaned_text$text <- gsub("’", "", cleaned_text$text)
cleaned_text$text <- gsub("·", "", cleaned_text$text)
cleaned_text$text <- gsub("and|the|of|j’’|“|”", "", cleaned_text$text)  # Remove specific words and characters
cleaned_text$text <- gsub("[[:punct:]]", "", cleaned_text$text)  # Remove punctuation
cleaned_text$text <- gsub("\\s+", " ", cleaned_text$text)  # Remove extra whitespace

# Tokenize the text
words <- unlist(strsplit(cleaned_text$text, " "))

# Remove empty strings and unwanted short words from the tokenized words
unwanted_words <- c("p", "o", "ob", "s", "j", "t", "b", "de", "c", "e", "	𝐊", "quora", "don", "k", "re", "etc", "youre", "m", "s", "also")
words <- words[words != "" & !words %in% unwanted_words]

# Create word frequency table
word_freq <- table(words)
word_freq_df <- as.data.frame(word_freq)
colnames(word_freq_df) <- c("word", "freq")

# Filter words with a minimum frequency
word_freq_df <- word_freq_df[word_freq_df$freq >= 150,]

# Plot word cloud using ggwordcloud
ggplot(word_freq_df, aes(label = word, size = freq, color = freq)) +
  geom_text_wordcloud_area(rm_outside = TRUE) +  # Ensure words don't overlap and stay within bounds
  scale_size_area(max_size = 30) +
  scale_color_viridis_c() +  # Set color scheme for the text
  theme_elegante() +
  labs(title = "Precariousness and mental health", 
       subtitle = "Mínima frecuencia: 150") +
  theme(
    plot.title = element_text(size = 20, hjust = 0.5, vjust = 1, face = "bold"),  # Centered title at the top
    plot.subtitle = element_text(size = 12, hjust = 0.5, color = "darkgrey"),  # Centered subtitle below the title
    plot.margin = margin(10, 10, 10, 10)
  )

```
```{r}
# Combine all cleaned text into a single data frame
cleaned_text <- data.frame(text = sapply(clean_corpus, as.character), stringsAsFactors = FALSE)

# Tokenize the text into bigrams
bigrams <- cleaned_text %>%
  unnest_tokens(bigram, text, token = "ngrams", n = 2) %>%
  filter(!is.na(bigram))  # Filtrar valores NA

# Count the frequency of each bigram
bigram_counts <- bigrams %>%
  count(bigram, sort = TRUE)

# Filter to remove unwanted bigrams
unwanted_bigrams <- c("don t", "originally answer", "follow former", "can t", "health quora", "s mental health", "don t know", "try quora add", "quora add question", "arent allow write", "allow write question", "NA", "didn t", "isn t", "don t need", "don t get", "work don t", "don t work","can t refuse")
filtered_bigrams <- bigram_counts %>%
  filter(!bigram %in% unwanted_bigrams)

# Filter to keep only the top 20 bigrams
top_bigrams <- filtered_bigrams %>%
  top_n(20, wt = n)

# Visualize the top 20 bigrams without legend
ggplot(top_bigrams, aes(x = reorder(bigram, n), y = n, fill = reorder(bigram, n))) +
  geom_col() +
  coord_flip() +
  labs(title = "Top 20 bigramas", x = "Bigrama", y = "Frecuencia") +
  theme_elegante() +                      
  theme(axis.text.x = element_text(angle = 45, hjust = 1), 
        axis.title.x = element_text(face = "bold"),  
        axis.title.y = element_text(face = "bold"),  
        legend.position = "none")

# Tokenize the text into trigrams
trigrams <- cleaned_text %>%
  unnest_tokens(trigram, text, token = "ngrams", n = 3) %>%
  filter(!is.na(trigram))  # Filtrar valores NA

# Count the frequency of each trigram
trigram_counts <- trigrams %>%
  count(trigram, sort = TRUE)

# Filter to remove unwanted trigrams
unwanted_trigrams <- c("k share", "s mental health", "don t know", "write arent allow", "try quora add", "quora add question", "arent allow write", "allow write question", "don t", "originally answer", "follow former", "can t", "health quora", "s mental health", "don t know", "try quora add", "quora add question", "arent allow write", "allow write question", "NA", "didn t", "isn t", "don t need", "don t get", "work don t", "don t work","can t refuse")
filtered_trigrams <- trigram_counts %>%
  filter(!trigram %in% unwanted_trigrams)

# Filter to keep only the top 20 trigrams
top_trigrams <- filtered_trigrams %>%
  top_n(20, wt = n)

# Visualize the top 20 trigrams without legend
ggplot(top_trigrams, aes(x = reorder(trigram, n), y = n, fill = reorder(trigram, n))) +
  geom_col() +
  coord_flip() +
  labs(title = "Top 20 trigramas", x = "Trigrama", y = "Frecuencia") +
  theme_elegante() +                      
  theme(axis.text.x = element_text(angle = 45, hjust = 1), 
        axis.title.x = element_text(face = "bold"),  
        axis.title.y = element_text(face = "bold"),  
        legend.position = "none")
```

```{r}
# Define a list of unwanted words
unwanted_words <- c("di", "yr", "doi", "org", "o", "p", "https", "res", 
                    "claimant count", "std", "unstd", "be", "garciagómez", 
                    "int", "macmillan", "ppi", "yes", "claimant", "count", "iec", "fjmd", "t", "pa", "creed", "univ", "connecticut", "garcíagómez", "sjpsagepubcom", "tue", "sep", "ii", "download", "iza", "e", "ects", "jstor", "ltd", "𝐊", "q", "de", "witte", "copyright", "john", "wiley", "httpsdoiorgjournalpone", "sarti", "zella", "s", "j", "epidemiol", "jung", "dw", "kwak", "kk", "vol", "pp", "plos", "bmc", "quora", "api", "scraper", "im", "album", "yupoo", "k", "cicd", "ci", "tool", "idenative", "pipeline", "ad", "free", "mo", "k", "arent", "allow", "request", "sponsor")

# Combine all cleaned text into a single data frame
cleaned_text <- data.frame(text = sapply(clean_corpus, as.character), stringsAsFactors = FALSE)

# Tokenize the text into bigrams
bigrams <- cleaned_text %>%
  unnest_tokens(bigram, text, token = "ngrams", n = 2)

# Separate the bigrams into two columns
bigrams_separated <- bigrams %>%
  separate(bigram, into = c("word1", "word2"), sep = " ")

# Filter out unwanted words and NA values
bigrams_filtered <- bigrams_separated %>%
  filter(!is.na(word1) & !is.na(word2) & !word1 %in% unwanted_words & !word2 %in% unwanted_words)

# Count the frequency of each bigram
bigram_counts <- bigrams_filtered %>%
  count(word1, word2, sort = TRUE)

# Filter to keep only the top 60 bigrams for visualization
top_bigrams <- bigram_counts %>%
  top_n(60, wt = n)

# Create a graph object using igraph
bigram_graph <- graph_from_data_frame(top_bigrams)

# Plot the bigram network using ggraph
set.seed(1234)
ggraph(bigram_graph, layout = "fr") +
  geom_edge_link(aes(edge_alpha = n), edge_width = 0.6, edge_colour = "red3",  # Change color to "darkgray"
                 arrow = arrow(type = "closed", length = unit(0.185, "inches"))) +
  geom_node_point(size = 5, color = "darkolivegreen3") +
  geom_node_text(aes(label = name), repel = TRUE, size = 3.25) +
  theme_void() +
  labs(title = "Red de bigramas: Precariousness and mental health", 
       subtitle = "Top 60")

# Tokenize the text into trigrams
trigrams <- cleaned_text %>%
  unnest_tokens(trigram, text, token = "ngrams", n = 3)

# Separate the trigrams into three columns
trigrams_separated <- trigrams %>%
  separate(trigram, into = c("word1", "word2", "word3"), sep = " ")

# Filter out unwanted words and NA values
trigrams_filtered <- trigrams_separated %>%
  filter(!is.na(word1) & !is.na(word2) & !is.na(word3) & !word1 %in% unwanted_words & !word2 %in% unwanted_words & !word3 %in% unwanted_words)

# Count the frequency of each trigram
trigram_counts <- trigrams_filtered %>%
  count(word1, word2, word3, sort = TRUE)

# Filter to keep only the top 60 trigrams for visualization
top_trigrams <- trigram_counts %>%
  top_n(60, wt = n)

# Create a graph object using igraph
trigram_graph <- graph_from_data_frame(top_trigrams, directed = TRUE)

# Plot the trigram network using ggraph with kk layout
set.seed(1234)
ggraph(trigram_graph, layout = "fr") +
  geom_edge_link(aes(edge_alpha = n), edge_width = 0.6, 
                 arrow = arrow(type = "closed", length = unit(0.185, "inches")), 
                 edge_colour = "sienna") +  # Change color to "darkgray"
  geom_node_point(size = 5, color = "steelblue3") +
  geom_node_text(aes(label = name), repel = TRUE, size = 3.25) +
  theme_void() +
  labs(title = "Red de trigramas: Precariousness and mental health", 
       subtitle = "Top 60")


```

```{r}
# Create a Document-Term Matrix (DTM)
dtm <- DocumentTermMatrix(clean_corpus)
```


```{r}
# Función para crear matriz de concurrencia
create_cooccurrence_matrix <- function(dtm) {
  dtm_matrix <- as.matrix(dtm)
  term_matrix <- t(dtm_matrix) %*% dtm_matrix
  term_matrix[lower.tri(term_matrix, diag = TRUE)] <- 0
  term_matrix
}

# Crear la matriz de concurrencia
cooccurrence_matrix <- create_cooccurrence_matrix(dtm)

# Convertir la matriz de concurrencia en un dataframe
cooccurrence_df <- as.data.frame(as.table(cooccurrence_matrix))
colnames(cooccurrence_df) <- c("term1", "term2", "frequency")

# Filtrar términos con concurrencia baja y eliminar caracteres no deseados
cooccurrence_df <- cooccurrence_df %>%
  filter(frequency > 300) %>%
  filter(!term1 %in% c("–", "’", "‘", "−", "…", "⁎", "“", "”", "𝖥", "∗∗∗", "∗∗", "≥") & 
         !term2 %in% c("–", "’", "‘", "−","…", "⁎", "“", "”", "𝖥", "∗∗∗", "∗∗", "≥"))

# Crear un grafo a partir de la matriz de concurrencia
cooccurrence_graph <- graph_from_data_frame(cooccurrence_df, directed = FALSE)

# Aumentar la transparencia de las líneas y ajustar el tamaño del grafo
set.seed(175)  # Asegura la reproducibilidad
ggraph(cooccurrence_graph, layout = "fr") +
  geom_edge_link(aes(edge_alpha = frequency, edge_width = frequency), color = "pink3", show.legend = TRUE) +
  geom_node_point(color = "springgreen3", size = 4) +
  geom_node_text(aes(label = name), repel = TRUE, size = 3.25) +  # Usar repel para mejorar la distribución de etiquetas
  scale_edge_width_continuous(name = "n") +
  scale_edge_alpha_continuous(name = "n") +
  theme_void() +
  labs(title = "Grafo de concurrencia de términos", 
       subtitle = "Frecuencia > 300") +
  theme(plot.title = element_text(size = 12, face = "bold"),
        plot.subtitle = element_text(size = 10),
        plot.caption = element_text(size = 8, hjust = 1))

```



#NUBE DE PALABRAS 
```{r}
#fijación de semilla 
set.seed(13)
```

##Nube de palabras completa
```{r}
Antiwork$comment %>% VectorSource() %>% VCorpus() %>% tm_map(removeWords,
stopwords("english")) %>%
wordcloud(scale=c(3, 0.4), min.freq = 100, max.words=100, color = brewer.pal(8, "Dark2"))
```



```{r}
# Sumarizar las emociones
emotion_counts <- colSums(Sentimiento_Antiwork[, 1:10])

# Crear un dataframe para facilitar la visualización
emotion_df <- data.frame(emotion = names(emotion_counts), count = emotion_counts)

# Crear un gráfico de barras para las emociones con colores
ggplot(emotion_df, aes(x = reorder(emotion, -count), y = count, fill = emotion)) +
  geom_bar(stat = "identity", show.legend = FALSE) +
  labs(title = "Sentimientos: Precariousness and mental health", subtitle = "Reddit", x = "Sentimiento", y = "Total") +
  theme_elegante() +
  theme(axis.text.x = element_text(angle = 45, hjust = 1), 
        axis.title.x = element_text(face = "bold"),
        axis.title.y = element_text(face = "bold")) +
  scale_x_discrete(labels = c("positive" = "positivo", "negative" = "negativo", "trust" = "confianza",
                              "sadness" = "tristeza", "fear" = "miedo", "anger" = "enfado",
                              "anticipation" = "anticipación", "disgust" = "disgusto",
                              "surprise" = "sorpresa", "joy" = "alegría"))
```


```{r}
# Sentiment Analysis

sentiment_totals<- colSums(Sentimiento_Antiwork)
sentiment_totals_df <- data.frame(Sentiment = names(sentiment_totals), Total = sentiment_totals)

# Calcular los porcentajes de cada sentimiento
sentiment_totals_df$Porcentaje <- (sentiment_totals_df$Total / sum(sentiment_totals_df$Total)) * 100

# Graficar los sentimientos con porcentajes
ggplot(sentiment_totals_df, aes(x = reorder(Sentiment, -Total), y = Total, fill = Sentiment)) +
  geom_bar(stat = "identity") +
  labs(title = "Sentimientos:Precariousness and mental health",subtitle = "Reddit", x = "Sentimiento", y = "Total") +
  theme_elegante() +
  theme(axis.text.x = element_text(angle = 45, hjust = 1), legend.position = "none",
        axis.title.x = element_text(face = "bold"),
        axis.title.y = element_text(face = "bold")) +
  scale_x_discrete(labels = c("positive" = "positivo", "negative" = "negativo", "trust" = "confianza",
                              "sadness" = "tristeza", "fear" = "miedo", "anger" = "enfado",
                              "anticipation" = "anticipación", "disgust" = "disgusto",
                              "surprise" = "sorpresa", "joy" = "alegría")) +
  geom_text(aes(label = sprintf("%.1f%%", Porcentaje)), vjust = -0.5, size = 3)
```


```{r}
# Sumarizar las polaridades
polarity_counts <- colSums(Sentimiento_Antiwork[, 9:10])

# Crear un dataframe para facilitar la visualización
polarity_df <- data.frame(polarity = names(polarity_counts), count = polarity_counts)

# Crear un gráfico de barras para las polaridades
ggplot(polarity_df, aes(x = reorder(polarity, -count), y = count)) +
  geom_bar(stat = "identity", fill = "lightgreen") +
  labs(title = "Distribución de Polaridades en los Comentarios de mental",
       x = "Polaridad", y = "Frecuencia") +
  theme_minimal()
```

```{r}
# Supongamos que tienes una columna "date" en el dataframe mental
# Convertir las fechas a formato Date
Antiwork$date <- as.Date(Antiwork$date)

# Añadir las emociones al dataframe original
Antiwork <- cbind(Antiwork, Sentimiento_Antiwork)

# Calcular la media de cada emoción por fecha
emotion_trends <- Antiwork%>%
  group_by(date) %>%
  summarise(across(anger:positive, mean))

# Convertir a formato largo para ggplot2
emotion_trends_long <- emotion_trends %>%
  gather(key = "emotion", value = "average_score", -date)

# Crear un gráfico de líneas para las emociones a lo largo del tiempo
ggplot(emotion_trends_long, aes(x = date, y = average_score, color = emotion)) +
  geom_line() +
  labs(title = "Tendencias de Emociones en los Comentarios de mental a lo largo del Tiempo",
       x = "Fecha", y = "Puntuación Promedio de Emoción") +
  theme_minimal()
```

```{r}

# Gráfico de área para las tendencias de emociones a lo largo del tiempo
ggplot(emotion_trends_long, aes(x = date, y = average_score, fill = emotion)) +
  geom_area() +
  labs(title = "Tendencias de Emociones en los Comentarios de mental a lo largo del Tiempo",
       x = "Fecha", y = "Puntuación Promedio de Emoción", fill = "Emoción") +
  theme_minimal()
```



```{r}

library(tidytext)
library(reshape2)

# Convertir el corpus a un dataframe
comments_df <- data.frame(text = Antiwork$comment)

# Tokenizar los comentarios
comments_tokens <- comments_df %>%
  unnest_tokens(word, text)

# Unir los comentarios con el sentimiento de las palabras
comments_sentiment <- comments_tokens %>%
  inner_join(get_sentiments("bing"))

# Contar las palabras por sentimiento
word_sentiment_count <- comments_sentiment %>%
  count(word, sentiment, sort = TRUE)

# Convertir los datos a un formato adecuado para comparison.cloud
word_sentiment_matrix <- word_sentiment_count %>%
  acast(word ~ sentiment, value.var = "n", fill = 0)

# Crear la nube de palabras
comparison.cloud(word_sentiment_matrix,
                  colors = c("#F8766D", "#00BFC4"),
                  max.words = 100)
```



```{r}

sentimientos <- get_sentiment(Antiwork$comment)
summary(sentimientos)
```

```{r}

# Asegúrate de que la columna date esté en formato POSIXct
Antiwork$date <- as.POSIXct(Antiwork$date)

# Crear el data frame sentimientosdf y ordenar las fechas
sentimientosdf <- data.frame(sentimientos)
sentimientosdf$date <- sort(Antiwork$date)

# Crear el gráfico
ggplot(sentimientosdf, aes(x = date, y = sentimientos)) +
  geom_line(linewidth = 1.0, colour = "grey") +
  geom_smooth(method = "loess", se = FALSE, colour = "red", linewidth = 1.2) + 
  theme_bw() +
  scale_x_datetime(date_breaks = "1 month") +
  theme(axis.text.x = element_text(angle = 90, vjust = 0.3)) +
  labs(title = "Trayectoria emocional de los comentarios", x = "Fecha", y = "Grado emocional")
```

```{r}
porcent_val <- get_percentage_values(sentimientos, bins = 50)
plot(porcent_val, type = "l", col = "blue", 
     main = "Comentarios empleando medias basadas en %", 
     xlab = "Evolución", ylab = "Grado emocional") 
abline(h = 0, lty = 2, col = "grey")
```
```{r}
simple_plot(sentimientos)
```
```{r}
emociones <- get_nrc_sentiment(Antiwork$comment) 
ggplot(emociones, aes(x = Antiwork$date)) +
  geom_smooth(aes(y = positive, colour = "Positivo"), method = "loess", size = 1.2, se = FALSE) +
  geom_smooth(aes(y = negative, colour = "Negativo"), method = "loess", size = 1.2, se = FALSE) +
  scale_colour_manual(values = c("Positivo" = "#62ca35", "Negativo" = "#dc143c")) +
  theme_bw() +
  scale_x_datetime(date_breaks = "1 month") +
  theme(axis.text.x = element_text(angle = 90, vjust = 0.3)) +
  labs(title = "Sentimientos", x = "Fecha", y = "Grado Emocional")
```

```{r}
emociones2 <- emociones
colnames(emociones2) <- c("Ira", "Anticipacion", "Disgusto", "Miedo", "Alegria", "Tristeza",
                          "Sorpresa", "Confianza", "Negativo", "Positivo")
emociones2$fecha <- Antiwork$date

# Transformar los datos a formato largo
emociones2_long <- gather(emociones2, key = "emocion", value = "sentimiento", -fecha)

# Filtrar las emociones que no sean "Negativo" y "Positivo"
emociones2_long <- subset(emociones2_long, emocion != "Negativo" & emocion != "Positivo")

# Convertir 'emocion' a factor
emociones2_long$emocion <- as.factor(emociones2_long$emocion)

ggplot(emociones2_long, aes(x = fecha, y = sentimiento, color = emocion)) +
  geom_smooth(method = "loess", size = 1.2, se = FALSE) + 
  theme_elegante() +
  scale_color_manual(values = brewer.pal(8, "Dark2"), name = "Emoción") +
  scale_x_datetime(date_breaks = "1 year") +  # Cambiado a intervalos anuales
  theme(axis.text.x = element_text(angle = 90, vjust = 0.3)) +
  labs(title = "Trayectoria emocional en los comentarios", x = "Fecha", y = "Grado emocional")
```
```{r}
# Cargar las bibliotecas necesarias
library(dplyr)
library(ggplot2)
library(udpipe)
library(textrank)
library(tidytext)
library(lubridate)

# Procesamiento del texto con UDPipe
ud_model <- udpipe_download_model(language = "english")
udpipe_model <- udpipe_load_model(ud_model$file_model)

# Anotación del texto
anot <- udpipe_annotate(udpipe_model, x = Antiwork$comment)
anot <- as.data.frame(anot)

# Filtrar sustantivos
terminos_n <- subset(anot, upos == "NOUN")

# Calcular la frecuencia de los lemas de sustantivos
terminos_n <- txt_freq(terminos_n$lemma)

# Convertir los términos a factores con niveles ordenados
terminos_n$key <- factor(terminos_n$key, levels = rev(terminos_n$key))

# Graficar los sustantivos más frecuentes
ggplot(head(terminos_n, 20), aes(x = key, y = freq)) +
  geom_bar(stat = "identity", fill = "cadetblue") +
  coord_flip() +
  labs(title = "Sustantivos más frecuentes", x = "Frecuencia", y = "Sustantivos") +
  theme_minimal()

```
```{r}
# Filtrar nombres propios
terminos_np <- subset(anot, upos == "PROPN")

# Calcular la frecuencia de los lemas de nombres propios
terminos_np <- txt_freq(terminos_np$lemma)

# Convertir los términos a factores con niveles ordenados
terminos_np$key <- factor(terminos_np$key, levels = rev(terminos_np$key))

# Graficar los nombres propios más frecuentes
grafico_nombres_propios <- ggplot(head(terminos_np, 20), aes(x = key, y = freq)) +
  geom_bar(stat = "identity", fill = "cadetblue") +
  coord_flip() +
  labs(title = "Nombres propios más frecuentes", x = "Frecuencia", y = "Nombres propios") +
  theme_minimal()
grafico_nombres_propios
```

```{r}
# Filtrar adjetivos
terminos_a <- subset(anot, upos == "ADJ")

# Calcular la frecuencia de los lemas de adjetivos
terminos_a <- txt_freq(terminos_a$lemma)

# Convertir los términos a factores con niveles ordenados
terminos_a$key <- factor(terminos_a$key, levels = rev(terminos_a$key))

# Graficar los adjetivos más frecuentes
grafico_adjetivos <- ggplot(head(terminos_a, 20), aes(x = key, y = freq)) +
  geom_bar(stat = "identity", fill = "cadetblue") +
  coord_flip() +
  labs(title = "Adjetivos más frecuentes", x = "Frecuencia", y = "Adjetivos") +
  theme_minimal()
grafico_adjetivos
```

```{r}
terminos_v <- subset(anot, upos == "VERB")
terminos_v <- txt_freq(terminos_v$lemma)
terminos_v$key <- factor(terminos_v$key, levels = rev(terminos_v$key))
# Graficar los verbos más frecuentes
grafico_verbos <- ggplot(head(terminos_v, 20), aes(x = key, y = freq)) +
  geom_bar(stat = "identity", fill = "cadetblue") +
  coord_flip() +
  labs(title = "Verbos más frecuentes", x = "Frecuencia", y = "Verbos") +
  theme_minimal()
grafico_verbos
```

```{r}
library(lattice)
kwrake <- keywords_rake(x = anot, term = "lemma", group = "doc_id", # Agrupamos por documento (reddits)
                    relevant = anot$upos %in% c("NOUN", "ADJ","PROPN")) # Sólo sustantivos, adjetivos y
                                                                        #  nombres propios
kwrake$key <- factor(kwrake$keyword, levels = rev(kwrake$keyword))

# Graficamos palabras clave que aparezcan al menos 5 veces
barchart(key ~ rake, data = head(subset(kwrake, freq > 4), 20), col = "cadetblue",
         main = list("Identificar palabras clave mediante RAKE", cex="1"), xlab = "RAKE")
```

```{r}
kwpmi <- keywords_collocation(x = anot, term = "lemma", group = "doc_id")
kwpmi$key <- factor(kwpmi$keyword, levels = rev(kwpmi$keyword))

barchart(key ~ pmi, data = head(subset(kwpmi, freq > 9), 20), col = "cadetblue",
         main = list("Identificar palabras clave mediante Colocación PMI", cex="1"),
         xlab = "PMI (Pointwise Mutual Information)")
```

```{r}
anot$phrase_tag <- as_phrasemachine(anot$upos, type = "upos")

# Cambiar etiqueta a "pronombres" y "números"
anot$phrase_tag[anot$upos=="PRON"] <- "O"
anot$phrase_tag[anot$upos=="NUM"] <- "O"

# Obtenemos las frases nominales simples (expresión regular)
kwphrases <- keywords_phrases(x = anot$phrase_tag, term = tolower(anot$token),
                              pattern = "(A|N)*N(P+D*(A|N)*N)*",
                              is_regex = TRUE, detailed = FALSE)

# Filtramos aquellas que contienen más de una palabra y aparecen más de 3 veces
kwphrases <- subset(kwphrases, ngram > 1 & freq > 3)
kwphrases$key <- factor(kwphrases$keyword, levels = rev(kwphrases$keyword))

barchart(key ~ freq, data = head(kwphrases, 20), col = "cadetblue",
         main = list("Palabras Clave - Frases nominales simples", cex="1"), xlab = "Frecuencia")
```

```{r}
keywords <- textrank_keywords(anot$lemma, relevant = anot$upos %in% c("NOUN", "ADJ","PROPN"),
                              ngram_max = 8, sep = " ") # Sólo sustantivos, adjetivos y nombres propios

# Filtramos aquellas que contienen más de una palabra y aparecen más de 3 veces
keywords <- subset(keywords$keywords, ngram > 1 & freq > 15) 
keywords$keyword <- factor(keywords$keyword, levels = rev(keywords$keyword))

# Nube de palabras clave más frecuentes
wordcloud(words=keywords$keyword, freq=keywords$freq, random.order=F, colors=brewer.pal(8,"Dark2"))
```


```{r}
library(formattable)
terminos <- subset(anot, upos %in% c("ADJ", "NOUN", "PROPN") & 
                     !lemma %in% c("birth control"))

# Qué palabras coocurren por reddits
cooc <- cooccurrence(terminos, group = "doc_id", term = "lemma")
head(data.frame(cooc)) %>% formattable()    
```



```{r}
wordnetwork <- graph_from_data_frame(head(cooc, 50))
ggraph(wordnetwork, layout = "fr") +
  geom_edge_link(aes(width = cooc, edge_alpha = cooc), edge_colour = "pink") +
  geom_node_text(aes(label = name), col = "darkgreen", size = 3.5) +
  theme_graph(base_family = "sans") + theme(legend.position = "none") +
  labs(title = "Coocurrencias reddits/oración", 
       subtitle = "Sustantivos, Adjetivos y Nombres Propios") +
  theme(plot.title = element_text(size = 14), plot.margin = margin(0,1,0,1))
```



```{r}
# Graficamos coocurrencias con skipgram = 1
wordnetwork <- graph_from_data_frame(head(cooc, 50))
ggraph(wordnetwork, layout = "fr") +
  geom_edge_link(aes(width = cooc, edge_alpha = cooc),edge_colour = "pink") +
  geom_node_text(aes(label = name), col = "darkgreen", size = 3.5) +
  theme_graph(base_family = "sans") +
  labs(title = "Qué palabras están próximas", subtitle = "Sustantivos, Adjetivos y Nombres Propios") +
  theme(plot.title = element_text(size = 14), plot.margin = margin(0,1,0,1))
```


```{r}
# Identificador único de cada oración del corpus
anot$id <- unique_identifier(anot, fields = c("doc_id", "sentence_id"))

# Seleccionamos sólo sustantivos, adjetivos y nombres propios
dtf <- subset(anot, upos %in% c("NOUN", "ADJ", "PROPN"))

# Creamos matriz documento-término
dtf <- document_term_frequencies(dtf, document = "id", term = "lemma")
dtm <- document_term_matrix(dtf)

# Eliminamos términos que aparezcan menos de 10 veces
dtm <- dtm_remove_lowfreq(dtm, minfreq = 10)

# Eliminamos algunas palabras que no aportan nada al análisis
dtm <- dtm_remove_terms(dtm, terms = c("birth control"))
```

```{r}
termcorr <- dtm_cor(dtm)
dim(termcorr)
```
```{r}
library(formattable)
library(dplyr)

# Crear un ejemplo de termcorr
set.seed(123)
termcorr <- matrix(runif(100, min = -1, max = 1), ncol = 10)
colnames(termcorr) <- paste0("Term", 1:10)
rownames(termcorr) <- paste0("Term", 1:10)

# Redondear y convertir a data frame
df <- as.data.frame(round(termcorr[1:10, 1:5], 2))

# Verificar si los datos están correctamente cargados
print(df)

# Aplicar formattable con estilo
formatted_df <- formattable(df, list(
  area(col = 1:5) ~ color_tile("white", "blue"),
  area(row = 1:10, col = 1:5) ~ formatter(
    "span", style = x ~ style(display = "block", padding = "0 4px"))
))

# Mostrar el resultado
formatted_df

```

# WORD EMBEDDINGS 

```{r}
terminos <- subset(anot, upos %in% c("NOUN", "ADJ", "PROPN"), select = c("doc_id", "lemma"))
terminos <- split(terminos$lemma, terminos$doc_id)
terminos <- lapply(terminos, paste, collapse = " ")
docs <- do.call(rbind.data.frame, c(terminos, stringsAsFactors=FALSE))
colnames(docs) <- "texto"
docs$id <- as.numeric(str_sub(names(terminos),start = 4))
docs <- docs[order(docs$id), c("id", "texto")]
row.names(docs) <- NULL
rm(terminos)
```

```{r}
library(text2vec)
tokens <- space_tokenizer(docs$texto)
```

```{r}
# Crear iterador
it <- itoken(tokens, progressbar = FALSE)

# Crear el vocabulario
vocab <- create_vocabulary(it)
vocab <- vocab[order(vocab$term_count, decreasing = T),]
vocab$doc_porc <- vocab$doc_count/length(docs$texto)  # Porcentaje

# Filtramos los términos del vocabulario en aquellos que aparecen al menos 7 veces y que no aparezcan 
# en más del 50% de los documentos (reddits)
vocab <- prune_vocabulary(vocab, term_count_min = 7, doc_proportion_max = 0.5)
```

```{r}
# Definir la función de vectorización
vectorizer <- vocab_vectorizer(vocab)

# Construir la matriz de coocurrencia de términos
tcm <- create_tcm(it, vectorizer, skip_grams_window = 5)
```

```{r}
glove <- GlobalVectors$new(rank = 20, x_max = 10)
```

```{r}
wv_main <- glove$fit_transform(tcm, n_iter = 50, convergence_tol = 0.005)
```

```{r}
wv_context <- glove$components
dim(wv_context)
```



```{r}
word_vectors <- wv_main + t(wv_context)
```

```{r}
# vector("exposición")
wv <- word_vectors["resignation", ,drop = FALSE]
# Palabras relacionadas con "exposición"
cos_sim <- sim2(x = word_vectors, y = wv, method = "cosine", norm = "l2")
head(sort(cos_sim[,1], decreasing = TRUE), 5)
```
```{r}
# vector("anunciación")
wv <- word_vectors["stress", ,drop = FALSE]
# Palabras relacionadas con "anunciación"
cos_sim <- sim2(x = word_vectors, y = wv, method = "cosine", norm = "l2")
head(sort(cos_sim[,1], decreasing = TRUE), 5)
```
```{r}
# vector("mujer")
wv <- word_vectors["job", ,drop = FALSE]
# Palabras relacionadas con "mujer"
cos_sim <- sim2(x = word_vectors, y = wv, method = "cosine", norm = "l2")
head(sort(cos_sim[,1], decreasing = TRUE), 5)
```
```{r}
library(Rtsne)
library(ggrepel)
tsne <- Rtsne(word_vectors, dims = 2, perplexity = 20,max_iter = 2000)
tsne_plot <- data.frame(x = tsne$Y[,1], y = tsne$Y[,2], palabra = rownames(word_vectors))
ggplot(tsne_plot, aes(x,y)) +
  geom_text_repel(aes(label=palabra), size = 2.8, box.padding = 0.1) +
  labs(title = "Modelo GloVe (t-SNE)", subtitle = "Precariousness and mental health", x = "X", y = "Y") +
  theme_elegante()
```

```{r}

library(tm)
library(wordcloud)
library(RColorBrewer)
library(textstem)
# Convertir los datos de emociones en una sola cadena de texto
cloud_emotions_data <- c(
  paste(Antiwork$comment[Sentimiento_Antiwork$sadness > 0], collapse = " "),
  paste(Antiwork$comment[Sentimiento_Antiwork$joy > 0], collapse = " "),
  paste(Antiwork$comment[Sentimiento_Antiwork$anger > 0], collapse = " "),
  paste(Antiwork$comment[Sentimiento_Antiwork$fear > 0], collapse = " "),
  paste(Antiwork$comment[Sentimiento_Antiwork$trust > 0], collapse = " "),
  paste(Antiwork$comment[Sentimiento_Antiwork$anticipation > 0], collapse = " "),
  paste(Antiwork$comment[Sentimiento_Antiwork$disgust > 0], collapse = " "),
  paste(Antiwork$comment[Sentimiento_Antiwork$surprise > 0], collapse = " ")
)

# Crear un corpus de texto
cloud_corpus <- Corpus(VectorSource(cloud_emotions_data))

# Limpiar los datos de texto
cloud_corpus <- cloud_corpus %>%
  tm_map(content_transformer(tolower)) %>%
  tm_map(removePunctuation) %>%
  tm_map(removeNumbers) %>%
  tm_map(removeWords, c(stopwords("english"))) %>%
  tm_map(stripWhitespace) %>%
  tm_map(content_transformer(lemmatize_strings))

# Crear una matriz de términos por documento
cloud_tdm <- TermDocumentMatrix(cloud_corpus)
cloud_tdm <- as.matrix(cloud_tdm)

# Verificar cuántas emociones tienen palabras asociadas
num_emotions <- ncol(cloud_tdm)
emotion_labels <- c('tristeza', 'alegría', 'enfado', 'miedo', 'confianza', 'anticipación', 'disgusto', 'sorpresa')
emotion_labels <- emotion_labels[1:num_emotions]

# Asignar nombres de columnas a la matriz de términos
colnames(cloud_tdm) <- emotion_labels

# Generar la nube de palabras
set.seed(757)  # Se puede establecer cualquier entero
comparison.cloud(cloud_tdm, random.order = FALSE,
                 colors = brewer.pal(8, "Dark2"),
                 title.size = 1.2, max.words = 1000, scale = c(4, 0.5), rot.per = 0.4)

```
